臺灣板橋地方法院刑事判決　　　　　　　　　　　　　九十一年度易字第九○三號
　　公　訴　人　臺灣板橋地方法院檢察署檢察官
　　被　　　告　戊○○
右列被告因妨害自由案件，經檢察官提起公訴（九十年度偵字第二三五八號），本院
判決如左：
    主  文
戊○○連續以加害生命之事，恐嚇他人，致生危害於安全，累犯，處拘役伍拾日，如
易科罰金，以佰元折算壹日。
    事  實
一、戊○○有違反麻醉藥品管理條例、違反槍砲彈藥刀械管制條例等前科，其於八十
    六年間先因違反麻醉藥品管理條例，經本院判處有期徒刑十月，於上訴後駁回確
    定；又於同年間，因違反槍砲彈藥刀械管制條例經本院判處有期徒刑六月確定，
    後經本院裁定更定其執行刑為一年二月，自八十六年八月三十日入監，八十七年
    五月二十八日假釋，同年九月三十日假釋期滿執行完畢。詎仍不知悔改，於八十
    九年十月十日上午，至臺北縣樹林市○○路三七八號之「阿珠檳榔攤」時，「阿
    珠檳榔攤」之雇用員工丁○○向戊○○提及隔壁檳榔攤招牌擋住其攤位門面之一
    部分，欲請其協調，戊○○認為丁○○語氣不善，雙方因而口角鬥毆，恰有員警
    李銘彬路過調解，丁○○乃先離去。嗣戊○○怒氣未消，竟基於概括犯意，先於
    同日上午七、八時許，持不詳槍械（未據扣案鑑定有無殺傷力）回到上開檳榔攤
    前，向雇主邱詩珊稱：「我要他（丁○○）有種不要走」、「我就是要他（丁○○）死」等語，並要邱詩珊找丁○○出來，透過邱詩刪將加害生命之惡害意旨，
    通知丁○○。後又於同日下午十八時至臺北縣樹林市○○路三七八號之「阿珠檳
    榔攤」，向丁○○恐嚇稱：「要剁斷你腳筋」等加害身體之話語，使丁○○心生
    畏懼，而生危害於安全。
二、案經基隆市警察局移請臺灣板橋地方法院檢察署檢察官偵查起訴。
    理  由
一、訊據被告戊○○矢口否認上開犯行，辯稱：八十九年十月十日，因為丁○○喝酒
    過多，不知為何與伊互毆，又伊雖曾與丁○○發生爭執，但有警察在場調解，伊
    並未恐嚇丁○○云云。經查：證人丁○○證稱：因為隔壁招牌太大，伊請戊○○
    看能幫忙協調將招牌改小一點，以免擋住我們檳榔攤的招牌。但後來伊送戊○○
    回去時，不知為何戊○○對伊不滿，竟出手毆打伊，後來戊○○又對邱詩珊說要
    伊出來，否則要讓伊很難看；同日下午六、七點左右，戊○○又至檳榔攤打伊，
    還說要讓伊斷手斷腳等語；核與證人邱詩珊所述：當天丁○○打電話給我，說他
    與別人吵架，叫我回去店裡，我回去後就先叫丁○○回去，戊○○又拿一把槍過
    來說要找丁○○，說要讓他死；晚上我先生找丁○○出來後，戊○○就打丁○○
    耳光，還說要剁斷丁○○的腳後跟等語相符（見九十年一月十日警訊筆錄、本院
    九十一年四月十日訊問筆錄）。證人甲○○亦證稱：當天我太太邱詩珊跟我說丁○○與戊○○在檳榔攤發生衝突，要我在下班之後去找丁○○出來與戊○○協調
    ，我去找過戊○○時，戊○○要我找丁○○出來，後來我帶丁○○過來時，丁○○要向戊○○道歉，並且要帶戊○○去醫療，但戊○○拒絕，並對丁○○揚言如
    果不好好處理，要把他的腳筋剁斷等語（見本院九十一年四月十九日訊問筆錄）
    ，更足見證人丁○○之指證非虛。且被告於警訊時辯稱：伊不認識丁○○、邱詩
    珊，對其等所指稱曾與之爭執一事感到不解云云（見偵查卷第六頁以下），於偵
    訊中亦辯稱不認識丁○○、邱詩珊云云（見臺灣板橋地方法院檢察署九十年一月
    十八日、九十年二月九日訊問筆錄），經檢察官傳訊證人甲○○證述明確，被告
    見已無從辯稱不認識丁○○後，竟又翻言狡稱：八十九年十月十日上午伊人在新
    店、下午在樹林家中，並沒有和丁○○爭吵云云（見臺灣板橋地方法院檢察署九
    十年二月十九日訊問筆錄），至檢察官傳訊證人劉郁萍，證明戊○○於八十九年
    十月十日曾與丁○○對談後，被告又翻異前詞，改稱當日是丁○○至其家中毆打
    伊云云（見臺灣板橋地方法院檢察署九十年三月十三日訊問筆錄），足見被告前
    後說詞反覆，顯係畏罪飾卸之詞，不足採信。至於證人李銘彬警員雖證稱：當天
    我上班途中，看見戊○○與丁○○在吵架，就前往詢問，聽他們說到關於檳榔攤
    招牌之問題，後來為調解爭端，就對戊○○說沒事不要爭執了，後來丁○○先離
    開，我就去上班，之後的事情我就不知道等語（見本院九十一年四月十九日訊問
    筆錄），惟證人邱詩珊、丁○○指稱被告前來恐嚇，係發生在丁○○離開之後，
    故證人李銘彬所證自不足令被告據以卸責。至於證人李銘彬雖又補稱：當晚李銘
    彬與甲○○等人協調時，過程平順等語，然與其先前所述：對於之後雙方爭執之
    事俱不知情等語並不不符，且證人李銘彬之事後補述，係被告於證人甲○○退庭
    之後，要求證人李銘彬再次補述，並要求本院紀錄（見本院九十一年四月十九日
    訊問筆錄二），衡情不無迴護之處，自亦不足採信。此外，右揭事實業除據證人
    丁○○、邱詩珊、甲○○指述明確外，檢察官更函請法務部調查局對邱詩珊實施
    測謊鑑定，認其所述無訛，有該局（90）陸（三）字第九○○三五一一四號鑑定
    通知書一紙在卷，更足佐證人邱詩珊所述為實。綜上事證明確，被告犯行堪以認
    定，應依法論處。
二、核被告先於八十九年十月十日上午七、八時許，叫邱詩珊找出丁○○出面，否則
    要丁○○死等語，係透過邱詩珊以將來之惡害通知丁○○；同日下午六時許，又
    對丁○○赫稱：「要剁斷你腳筋」等語，客觀上均足使人生畏怖感覺，核其所為
    係犯刑法第三百零五條之恐嚇罪。被告二次行為間，時間緊接，所犯罪名相同，
    顯係基於概括犯意反覆為之，應依連續犯之規定論以一罪，並依法加重其刑。又
    被告先以加害生命之事恐嚇他人，後又以加害身體之事恐嚇他人，應從情節較重
    者論處。又被告曾於八十六年間先因違反麻醉藥品管理條例，經本院判處有期徒
    刑十月，於上訴後駁回確定；同年間又因違反槍砲彈藥刀械管制條例經本院判處
    有期徒刑六月確定，經本院裁定更定其執行刑為一年二月，自八十六年八月三十
    日入監，八十七年五月二十八日假釋，同年九月三十日假釋期滿執行完畢，有臺
    灣高等法院檢察署刑案紀錄簡覆表在卷可稽。被告於有期徒刑執行完畢後五年內
    ，再犯有期徒刑以上之本罪，為累犯，應依法遞加重其刑。爰審酌被告係因一時
    衝動，未能自制言行，動機出於偶發，惟犯後屢圖飾卸，不知悔悟，並審酌被告
    犯罪手段、所生危害等一切情狀，量處如主文所示之刑。又被告行為後，刑法第
    四十一條業於九十年一月四日經立法院修正通過，並經總統於九十年一月十日公
    布，而於同年一月十二日生效施行，其修正條文為：「犯最重本刑為五年以下有
    期徒刑以下之刑之罪，而受六個月以下有期徒刑或拘役之宣告，因身體、教育、
    職業、家庭之關係或其他正當事由，執行顯有困難者，得以一元以上三元以下折
    算一日，易科罰金。但確因不執行所宣告之刑，難收矯正之效，或難以維持法秩
    序者，不在此限。」「併合處罰之數罪，均有前項情形，其應執行之刑逾六月者
    ，亦同」，核與修正前刑法第四十一條相較，修正後條文顯較有利於被告，故本
    件既符合修正後刑法第四十一條之情形，自應依刑法第二條規定，併依修正後刑
    法第四十一條第一項前段規定，諭知本件被告所受宣告之有期徒刑如易科罰金之
    折算標準。
三、公訴意旨另以：被告戊○○因不滿丙○○友人黃雲霞積欠其女友乙○○之母黃茶
    四萬元，竟於八十九年九月一日下午十一時四十一分許，在臺北縣新店市某處，
    以其所有門號0000000000號之行動電話，撥打丙○○所有門號000
    0000000號行動電話，以加害生命、身體之事恐嚇稱：「不要讓我遇到，
    否則會叫你死得很難看。」等語，致令丙○○心生畏懼。因認被告此部分犯行亦
    該當於刑法第三百零五條之恐嚇罪云云。惟按犯罪事實應依證據認定之，無證據
    不得推定其犯罪事實，刑事訴訟法第一百五十四條定有明文。又告訴人之指訴，
    係以使被告受刑事訴追為目的，是其陳述是否與事實相符，仍應調查其他證據以
    資審認，最高法院五十二年度臺上字第一三○○號判例復可參考。訊據被告堅決
    否認有以電話恐嚇丙○○之犯行，辯稱：是伊女友乙○○用伊的電話打給丙○○
    等語。而經本院傳訊證人乙○○證稱：因為伊阿姨黃雲霞與丙○○同居，所以伊
    用戊○○的電話打給丙○○找黃雲霞，又伊告訴黃雲霞之丈夫有關黃雲霞在外同
    居之事，因此丙○○很不滿等語（見本院九十一年四月十九日訊問筆錄），核與
    被告所述相符，堪認被告所辯非虛。又卷附通聯紀錄，雖足證明被告所有之00
    00000000號行動電話，曾於八十九年九月一日下午十一時四十一分許，
    與丙○○所有之門號0000000000號行動電話通聯，但通話雙方究為何
    人、通話內容有無恐嚇言語，僅有丙○○片面之詞為不利被告之證據。又丙○○
    證稱：戊○○係以行動電話留言之方式恐嚇，至於該留言紀錄，因伊使用行動電
    話不久，所以洗去云云（見本院九十一年四月十日訊問筆錄），是被告有無以行
    動電話留言之方式恐嚇丙○○，除丙○○片面指訴外，並無其他證據可資證明。
    此外，復查無其他積極事證足認被告戊○○另犯有公訴人所指恐嚇丙○○之犯行
    ，惟此部分犯罪雖屬不能證明，然公訴意旨認此部分與被告前揭經論罪科刑之連
    續恐嚇罪之犯罪事實間，亦有連續犯之裁判上一罪關係，為前開判決效力所及，
    是不另為無罪之諭知，附予敘明。
據上論斷，應依到事訴訟法第二百九十九條第一項前段，刑法第二條第一項前段、第
五十六條、第三百零五條、第四十七條、第四十一條第一項前段，罰金罰鍰提高標準
條例第一條前段、第二條，判決如主文。
本案經檢察官葉志飛到庭執行職務。
中      華      民      國    九十一    年      四      月    二十六    日
                                      臺灣板橋地方法院刑事第六庭
                                              法  官  林漢強
右正本證明與原本無異。
如不服本判決，應於送達後十日內，向本院提出上訴狀。
                                              書記官  黃大千
中      華      民      國    九十一    年      四      月    二十六    日
附錄本案論罪科刑所用法條全文：
刑法第三百零五條
以加害生命、身體、自由、名譽、財產之事，恐嚇他人致生危害於安全者，處二年以
下有期徒刑、拘役或三百元以下罰金。
